臺灣桃園地方法院刑事判決　　　　　　　95年度訴字第2590號
公　訴　人　臺灣桃園地方法院檢察署檢察官
被　　　告　甲○○
　　　　　　　　　　（另案現於台灣桃園監獄執行中）
上列被告因違反毒品危害防制條例案件，經檢察官提起公訴（95
年度毒偵字第5289號），被告為有罪之陳述，本院裁定由受命法
官獨任進行簡式審判，茲判決如下︰
    主  文
甲○○施用第一級毒品，處有期徒刑柒月。
扣案之第一級毒品海洛因玖包（合計淨重四點八公克，連同合計
重五點一七公克之包裝塑膠袋九個），均沒收銷毀之；扣案之夾
鍊袋陸個、分裝勺子肆支，均沒收。
    事  實
一、甲○○前因施用毒品案件，經本院於民國九十四年六月五日
    ，以九十四年毒聲字第八三七號裁定觀察、勒戒，經觀察、
    勒戒後，認無繼續施用毒品傾向，於九十四年七月六日觀察
    、勒戒執行完畢，釋放出監。
二、甲○○猶不知悔改，明知毒品海洛因屬毒品危害防制條例規
    定禁止持有、施用之第一級毒品（下簡稱：海洛因），竟於
    觀察、勒戒執行完畢，經釋放後五年內，基於施用海洛因之
    犯意，於九十五年十月七日十時許，在其位於桃園縣楊梅鎮
    上田里六鄰田心子三號住處內，施用海洛因一次。嗣為警於
    同年月九日二時許，在桃園縣楊梅鎮○○街四十號查獲，並
    當場扣得供施用之海洛因九包（合計淨重四點八公克，包裝
    塑膠袋合計重五點一七公克）；其所有供（但非專供）施用
    海洛因之夾鍊袋六個、分裝勺子四支。
三、案經桃園縣政府警察局楊梅分局報請台灣桃園地方法院檢察
    署檢察官偵查起訴。
    理  由
一、被告甲○○於本院審理時對於在上開時、地，施用海洛因一
    次之事實坦承不諱；而被告於九十五年十月九日四時許，經
    警採尿，送台灣檢驗科技股份有限公司，先以酵素免疫分析
    法初步篩檢，再以極精密之氣相層析質譜儀分析法（ＧＣ＼
    ＭＳ）確認，尿中檢出嗎啡（海洛因屬嗎啡類毒品）成分，
    此有被採尿人姓名編號對照表、台灣檢驗科技股份有限公司
    濫用藥物檢驗報告各一份可憑。按以免疫分法鑑驗時，當其
    他藥物與嗎啡類毒品化學結構相近才可能引起偽陽性反應。
    檢體再經氣相層析質譜儀確認，可將免疫分析法所造成之偽
    陽性結果排除，不致產生嗎啡類毒品偽陽性反應，此先後經
    行政院衛生署管制藥品管理局九十年一月二十日管檢字第九
    一０九一號及九十年八月十六日管檢字第九六九四六號分別
    函述甚明，被告之尿液經初驗及複驗，已足認其尿中確有嗎
    啡類毒品之陽性反應。參以服用海洛因後，二十四小時內約
    有服用量百分之八十排泄於尿液中，其於尿液中可檢出之最
    長時限，受施用劑量、施用方式、個人體質及其代謝情況等
    因素影響，一般可檢出之最長時限，為服用後二至四天，有
    行政院衛生署管制藥品管理局九十一年十月二十一日管檢字
    第一一ＯＯ二號函敘甚明。並有供（但非專供）施用海洛因
    之夾鍊袋六個、分裝勺子四支扣案可稽。再九十五年十月九
    日二時許，為警扣案之該白色粉末九包，經送鑑驗，均含第
    一級毒品海洛因成分，合計淨重四點八公克，包裝塑膠袋合
    計重五點一七公克等情，亦有法務部調查局調科壹字第
    09523033700 號鑑定通知書一紙在卷足證。足認被告自白其
    有於上開時、地，施用海洛因一次等情與事實相符。
二、被告前因施用毒品案件，經本院於九十四年六月五日，以九
    十四年毒聲字第八三七號裁定觀察、勒戒，經觀察、勒戒後
    ，認無繼續施用毒品傾向，於九十四年七月六日觀察、勒戒
    執行完畢，釋放出監，有台灣桃園地方法院檢察署刑案資料
    查註紀錄表、台灣高等法院被告前案紀錄表各一份在卷足憑
    。依上開說明，被告係於觀察、勒戒執行完畢，經釋放後五
    年內，再犯本件施用海洛因罪，檢察官予以起訴，即無不合
    。本件事證已經明確，被告犯行堪予認定。
三、核被告所為，係犯毒品危害防制條例第十條第一項之施用第
    一級毒品罪。被告施用海洛因前之持有海洛因之低度行為，
    為高度之施用行為所吸收，不另論罪。審酌被告有如事實欄
    一所載施用毒品前案情形，又犯本件同罪質之施用毒品罪，
    本件施用海洛因一次，數量非多，所犯屬自殘行為，犯後為
    前開自白，甚有悔意等一切情狀，量處如主文所示之刑以示
    懲儆。
四、本件為警於九十五年十月九日二時許，扣案之該白色粉末九
    包，均含第一級毒品海洛英成分，重量如前述，有前引法務
    部調查局鑑定通知書一紙可參，又係本件供被告施用海洛因
    之用而當場查獲，業據被告審理時供明，雖鑑定機關於鑑定
    時，將毒品與包裝分別秤重，然依鑑定機關法務部調查局之
    海洛因毒品純度定量分析鑑驗標準作業程序，係將包裝內之
    白粉（海洛因）取出裝於該局毒品檢驗用袋中進行海洛因純
    度定量分析，包裝則呈空袋形狀，但仍留有極微量白粉（海
    洛因）殘渣於塑膠袋中，此經法務部調查局九十四年一月二
    十八日調科壹字第09462100070 號函述明確，則該包裝並未
    與毒品完全析離；就本件毒品與包裝，均應依毒品危害防制
    條例第十八條第一項前段規定，諭知沒收銷燬之。另扣案之
    夾鍊袋六個、分裝勺子四支，均為被告所有供（但非專供）
    施用海洛因所用之物，亦據被告於本院審理時供明，均應依
    刑法第三十八條第一項第二款沒收。
五、被告於準備程序中，就被訴事實為有罪之陳述，是本件合於
    刑事訴訟法第二百七十三條之一第一項之要件，經本院裁定
    由受命法官獨任進行簡式審判程序，併於敘明。
據上論斷，應依刑事訴訟法第二百七十三條之一第一項、第二百
九十九條第一項前段，毒品危害防制條例第十條第一項、第十八
條第一項前段，刑法第十一條、第三十八條第一項第二款，判決
如主文。
本案經檢察官徐文豪到庭執行職務。
中　　華　　民　　國　　96　　年　　2 　　月　　27　　日
                      刑事第三庭法  官  尹  良
上正本證明與原本無異。
如不服本判決，應於判決送達後十日內向本院提出上訴狀 (應附
繕本)， 上訴於臺灣高等法院。
                                書記官  廖宜政
中　　華　　民　　國　　96　　年　　2 　　月　　27　　日
附論罪科刑法條：
毒品危害防制條例第十條
施用第一級毒品者，處六月以上五年以下有期徒刑。
施用第二級毒品者，處三年以下有期徒刑。
